臺灣橋頭地方法院民事判決
111年度橋小字第293號
原      告    蕭○鈞  （真實姓名、年籍資料均詳卷）
法定代理人    蕭○寶  （真實姓名、年籍資料均詳卷）
兼上一人            
訴訟代理人    張○香  （真實姓名、年籍資料均詳卷）
被      告    林○澤  （真實姓名、年籍資料均詳卷）
兼法定代理人  林○弘  （真實姓名、年籍資料均詳卷）
兼共同
訴訟代理人    郭○陽  （真實姓名、年籍資料均詳卷）
上列當事人間請求損害賠償事件，本院於民國111年8月30日言詞
辯論終結，判決如下：
    主  文
原告之訴駁回。
訴訟費用由原告負擔。
    事實及理由
壹、程序事項　　
一、按本法所稱兒童及少年，指未滿十八歲之人；所稱兒童，指
    未滿十二歲之人；兒童及少年福利與權益保障法第2 條前段
    有明文。又宣傳品、出版品、廣播、電視、網際網路或其他
    媒體對下列兒童及少年不得報導或記載其姓名或其他足以識
    別身分之資訊：……四、為刑事案件、少年保護事件之當事
    人或被害人。行政機關及司法機關所製作必須公開之文書，
    除前項第三款或其他法律特別規定之情形外，亦不得揭露足
    以識別前項兒童及少年身分之資訊。同法第69條第1 項第4
    款及第2 項分別有明定。查原告蕭○鈞與被告林○澤均未滿
    12歲，有其等之高雄榮民總醫院診斷證明書、個人戶籍資料
    在卷可按。另蕭○寶、張○香、被告林○弘、郭○陽分別為其等
    法定代理人，如揭露姓名或年籍資料，將使他人可能得以識
    別，為兼顧上開保密規定，均遮隱部分姓名及詳細年籍資料
    。
二、按訴狀送達後，原告不得將原訴變更或追加他訴，但擴張或
    減縮應受判決事項之聲明者，不在此限，民事訴訟法第255
    條第1 項第3 款定有明文。本件原告起訴時聲明原為：被告
    應連帶給付原告新臺幣（下同）5萬元，嗣於民國111年7月2
    6日本院言詞辯論時將聲明更正為：被告應連帶給付原告9萬
    元（見本院卷第179頁），核屬擴張應受判決事項之聲明，
    要無不合，應予准許。
貳、實體事項　　
一、原告主張：原告及其法定代理人張○香於111年1月28日13時
    許，在高雄市左營區福山公園里民活動中心側門處遊玩，被
    告林○澤、郭○陽亦在場。當時原告一邊喝水一邊看著被告林
    ○澤沿側門旁之坡道跑來跑去，被告林○澤跑下坡道後，先是
    面對張○香微笑，接著轉身推倒原告，致原告跌倒在地，受
    有右上正中乳門齒脫落、齒槽骨斷裂、上牙齦撕裂傷、下唇
    撕裂傷之傷害（下稱系爭傷害）。原告為治療系爭傷害，經
    醫師建議製作兒童過渡性假牙，1副1萬元，且每年需置換1
    副，預計支出醫療費用4萬元。且被告林○澤上開行為，造成
    原告身心痛苦異常，應賠償原告精神慰撫金5萬元。另因被
    告林○澤為未成年人，被告林○弘、郭○陽為其等之法定代理
    人，又未能證明渠等對於被告林○澤之監督並未疏懈或縱加
    以相當之監督，而仍不免發生損害，故依民法第187條第1項
    前段之規定，法定代理人應與限制行為能力人連帶負侵權行
    為賠償責任。為此，爰依損害賠償之法律關係，請求被告應
    連帶給付原告9萬元。
二、被告則以：案發當時，被告林○澤與原告並無任何肢體上接
    觸，原告是自行奔跑中摔倒在地，且當時張○香始終背對著
    原告滑手機，未目睹事發經過。張○香雖於事發後之當日晚
    上傳訊息給被告郭○陽，表示被告林○澤推倒原告，且被告郭
    ○陽未立即傳訊息否認，但此係因為被告郭○陽基於愛護原告
    之心理，不忍於第一時間反駁張○香，並非默認原告主張等
    語，資為抗辯。並聲明：原告之訴駁回。
三、按因故意或過失不法侵害他人之權利者，負損害賠償責任，
    民法第184條第1項定有明文。次按當事人主張有利於己之事
    實者，就其事實有舉證之責任，民事訴訟法第277條前段亦
    有明文。又按民事訴訟如係由原告主張權利者，應先由原告
    負舉證之責，若原告先不能舉證，以證實自己主張之事實為
    真實，則被告就其抗辯事實即令不能舉證，或其所舉證據尚
    有疵累，亦應駁回原告之請求。最高法院著有17年上字第91
    7號判例可資參照。本件被告否認原告有侵權行為損害賠償
    請求權，原告自應就其主張被告林○澤於上揭時地推倒原告
    ，致原告身體受傷並受有財產上4萬元、非財產上5萬元之損
    害等有利於己之事實，負舉證之責。
四、經查：
  ㈠原告主張被告林○澤推倒原告，致原告受有系爭傷害之舉，並
    提出高雄榮民總醫院診斷證明書、醫療費用收據、張○香與
    被告郭○陽LINE對話截圖及證人即張○香友人甲○○之證詞為據
    （見本院卷第13至29、35、242至244頁），然該診斷書僅能
    證明原告於驗傷當時有上開傷勢，而無從判斷該傷勢係從何
    而來或因被告林○澤傷害所致。
　㈡證人甲○○雖於本院審理時具結證稱：我與張○香之前為同事，
    雙方離職後仍有聯繫，張○香於事發後之隔日即111年1月29
    日早上就說她兒子喝水時，郭○陽兒子走過去將他推倒，牙
    齒就撞斷，當下立刻送到醫院等語（見本院卷第243至244頁
    ），惟證人甲○○於事發時並不在場，所證述的情節均是聽張
    ○香轉述，不能僅以此證明被告林○澤確有推倒原告之舉。
　㈢原告另主張依上述LINE對話截圖，被告郭○陽承認被告林○澤
    推倒原告云云。惟依張○香提出案發當日雙方LINE通話內容
    ，斯時原告稱：「我也沒想到澤澤推一下○鈞會摔得這麼嚴
    重，...」，被告郭○陽回：「真的是非常非常心疼○鈞，非
    常不舍。做媽媽的也真的非常非常心痛，我們盡最大努力一
    起面對」等語（見本院卷第13頁）。觀之上開對話，並無法
    確認被告郭○陽係承認被告林○澤有推倒原告之行。綜上，前
    開診斷證明書僅能證明原告有受傷之事實，然而受傷原因多
    端，被告復否認被告林○澤有何傷害原告情事，依舉證責任
    分配原則，自應由原告就其遭被告林○澤推倒致傷乙節，負
    舉證證明之責，原告始終不能提出其他積極證據以證上情，
    亦難信其主張為真。
  ㈣從而，原告主張其於111年1月28日遭被告林○澤推倒成傷等情
    ，均乏證據證明真正，揆諸前引規定及說明，原告前開主張
    即不可採。
五、綜上所述，原告依侵權行為之法律關係，請求被告連帶給付
    9萬元，為無理由，應駁回之。
六、訴訟費用負擔之依據：民事訴訟法第78條。
中　　華　　民　　國　　111 　年　　9 　　月　　16　　日
    　　　　　　　橋頭簡易庭　法　　　官  郭育秀
以上正本係照原本作成。
民事訴訟法第436 條之24第2 項：對於本判決之上訴，非以違背
法令為理由，不得為之。
如對本判決上訴，須於判決送達後20日內向本院提出上訴狀，並
須表明原判決所違背之法令及其具體內容與依訴訟資料可認為原
判決有違背法令之具體事實之上訴理由（均須按他造當事人之人
數附繕本）。　　　　　　　
　　
中　　華　　民　　國　　111 　年　　9 　　月　　19　　日
      　　　　　　　　　　　　書　記　官  塗蕙如